【裁判字號】    97,易,1446
【裁判日期】    970704
【裁判案由】    毀損等
【裁判全文】
臺灣板橋地方法院刑事判決              97年度易字第1446號
公  訴  人  臺灣板橋地方法院檢察署檢察官
被      告  乙○○
                    （現於臺灣臺北監獄臺北分監執行）
上列被告因毀損等案件，經檢察官提起公訴（九十七年度偵字第
一六三○號），本院判決如下：
    主  文
乙○○犯毀損他人物品罪，累犯，處有期徒刑肆月，彎刀壹把沒
收；又犯恐嚇危害安全罪，累犯，處有期徒刑肆月，上述之彎刀
壹把沒收。應執行有期徒刑柒月，彎刀壹把沒收。
    事  實
一、乙○○因傷害案件，經臺灣彰化地方法院以九十二年易字第
    八四七號判決有期徒刑三月確定；又因違反家庭暴力防治法
    、傷害案件，經臺灣彰化地方法院以九十三年度易字第二二
    一號判決判處有期徒刑六月、四月確定。上開案件定應執行
    刑有期徒刑一年確定，於民國九十五年七月十八日執行完畢
    （構成累犯），並有多次毀損案件另由檢察官提起公訴及聲
    請簡易判決處刑。其與臺北縣中和市中正里里長甲○○因細
    故不睦，竟基於毀損之接續犯意，先於九十六年十一月二十
    二日中午十二時許，在臺北縣中和市○○路三四七巷四弄二
    九號中正里辦公室前，徒手搗毀中正里里長辦公室銅質招牌
    ，又於同年月二十四日八時許，在臺北縣中和市○○路三四
    七巷六弄二一號甲○○住處樓下，以彎刀搗毀住處之公寓大
    門、公告欄、感應燈、對講機等物，足以生損害於他人；另
    基於恐嚇之犯意，手持彎刀，以言語恫稱「你當什麼里長，
    有種你下來」以加害人之生命、身體之事恐嚇甲○○，使甲
    ○○心生畏懼，致生危害於安全。
二、案經甲○○訴由臺北縣政府警察局中和分局報請臺灣板橋地
    方法院檢察署檢察官偵查起訴。
    理  由
一、訊據被告乙○○坦承於上開時地毀損里長辦公室招牌、大門
    、公告欄、對講機等物，惟否認有持彎刀恐嚇告訴人甲○○
    ，辯稱：伊拿彎刀是要去工作，剛好被監視器拍到，因為里
    長叫人去打伊，所以才會去毀損上開物品，但沒有破壞感應
    燈，伊是拿柺杖砸毀，根本沒有恐嚇甲○○云云。惟查：被
    告如何接續毀損里長辦公室招牌、公寓大門、公告欄、感應
    燈、對講機等物之犯行，業據被告於警詢中坦承不諱，並據
    告訴人甲○○於警詢、偵查及審理中指證歷歷，復有告訴人
    提供之監視器翻拍照片、毀損照片、統一發票、工程估價單
    、收據等存卷可憑，互核相符，足認被告確實毀損上開物品
    ，被告於審理中改稱並無毀損感應燈之詞，應非實在。至於
    被告於警詢中坦承於九十六年十一月二十四日持長刀砸毀公
    寓大門、公告欄、感應燈、對講機等物，復有監視器翻拍照
    片足證，是被告嗣後於審理中改稱是使用柺杖之詞，尚無可
    採。又被告確實向甲○○恫稱「你當什麼里長，有種你下來
    」等語，除據告訴人於歷次程序指陳歷歷外，被告於偵查中
    亦坦承曾出此言，惟辯稱只是一時氣憤，並無恐嚇之意云云
    ，惟參以被告不斷有毀損之暴力行為，並持刀在告訴人住處
    附近徘徊，告訴人因被告上開言語、行為而心生恐懼，乃事
    理之常，被告辯稱並無恐嚇之意，要無可信。被告嗣後於審
    理中否認有恐嚇言行，無非畏罪之詞，不足採信。被告復辯
    稱係因告訴人教唆他人毆打伊，故伊才會毀損上開物品云云
    ，然告訴人已於本院審理中否認有教唆他人毆打被告，更何
    況，被告如遭他人不法傷害，應循正當法律途徑尋求救濟，
    而非私自尋仇報復。綜上，本件罪證明確，應依法論科。
二、核被告乙○○所為，係犯刑法第三百五十四條毀損罪、同法
    第三百零五條恐嚇罪。按數行為於同時同地或密切接近之時
    地實施，侵害同一之法益，各行為之獨立性極為薄弱，依一
    般社會健全觀念，在時間差距上，難以強行分開，在刑法評
    價上，以視為數個舉動之接續施行，合為包括之一行為予以
    評價，較為合理，則屬接續犯，而為包括之一罪，被告基於
    毀損之接續犯意，於九十六年十一月二十二日、二十四日至
    甲○○之辦公室、住處，搗毀里長辦公室之招牌、住處大門
    、公告欄、對講機、感應器等物，為接續犯，應論以一罪。
    被告所犯上開毀損罪、恐嚇罪二罪，犯意有別、行為互殊，
    應分論併罰。被告有事實欄所述之犯罪科刑執行紀錄，有臺
    灣高等法院被告前案紀錄表可憑，其受有期徒刑執行完畢五
    年內故意再犯本件有期徒刑以上之罪，均為累犯，依刑法第
    四十七條第一項規定加重其刑。爰審酌被告有毀損、傷害、
    恐嚇之前科，不知悔改，與他人一有爭執不思理性解決，動
    輒以暴力相向，此有卷附之檢察官聲請簡易判決處刑書、起
    訴書可參，及被告犯罪之動機、目的、手段、毀損財物價值
    、犯後態度及檢察官建請從重量刑等一切情狀，分別量處如
    主文所示之刑，並定應執行之刑，以資懲儆。被告持以破壞
    、恐嚇之彎刀，雖未扣案，無證據證明滅失，依刑法第三十
    八條第一項第二款規定沒收。
據上論斷，應依刑事訴訟法第二百八十四條之一、第二百九十九
條第一項前段，刑法第三百零五條、第三百五十四條、第四十七
條第一項、第五十一條第五款、第三十八條第一項第二款，判決
如主文。
本案經檢察官顏妃琇到庭執行職務。
中    華    民    國    97    年    7     月    4     日
                  刑事第八庭    法  官   絲鈺雲
上列正本證明與原本無異。
如不服本判決，應於判決送達後十日內敘明上訴理由，向本院提
出上訴狀（應附繕本），上訴於臺灣高等法院。
                                書記官   周玉茹
中    華    民    國    97    年    7     月    4     日
附錄本案論罪科刑法條全文：
刑法第三百零五條
以加害生命、身體、自由、名譽、財產之事，恐嚇他人致生危害
於安全者，處二年以下有期徒刑、拘役或三百元以下罰金。
刑法第三百五十四條
毀棄、損壞前二條以外之他人之物或致令不堪用，足以生損害於
公眾或他人者，處二年以下有期徒刑、拘役或五百元以下罰金。


司法院資訊處製作；財團法人民間司法改革基金會備份。
